臺灣臺東地方法院行政訴訟判決
                                       109年度交字第19號
原      告  李添福  
被      告  臺北市交通事件裁決所

代  表  人  蘇福智  
上列當事人間交通裁決事件，原告不服被告民國109年10月14日
北市裁罰字第22－Ａ00000000號裁決，提起行政訴訟，本院判決
如下：
    主      文
一、原告之訴駁回。
二、訴訟費用新臺幣參佰元，由原告負擔。
    事實及理由
壹、程序事項：
一、按道路交通管理處罰條例（下稱同條例）第08條第1項第1款
    規定：「違反本條例之行為，由下列機關處罰之：一、第12
    條至第68條..由公路主管機關處罰。」。經查：原告因不服
    被告依同條例第55條第1項項第4款（即併排臨時停車）之裁
    處，而提起本件撤銷訴訟，依前揭規定，自應適用簡易程序
    ，而依行政訴訟法第2編第3章規定之交通裁決事件訴訟程序
    審理，先以敘明。
二、本件被告經合法通知，未於言詞辯論期日到場，核無行政訴
    訟法第237之9第1項、準用第236條、準用第218條準用民事
    訴訟法第385條之規定，爰依原告之聲請，由其一造辯論而
    為判決。
貳、事實概要：
    經民眾舉發：原告於民國109年08月12日08時00分許，駕駛
    車號0000-00號自用小客車（下稱系爭汽車），在臺北市○○○
    路000號前西往東處（下稱系爭違規地點），有「併排臨時
    停車」之違規行為，由臺北市政府警察局大同分局（下稱舉
    發機關）依同條例第55條第1項第4款併排臨時停車之規定，
    填製第A00000000號違反道路交通管理事件通知單（下稱系
    爭舉發通知單）予以舉發。經被告查證後，仍認原告有：併
    排臨時停車之系爭違規行為，爰依同條例第55條第1項第4款
    ，及違反道路交通管理事件統一裁罰基準表及處理細則（下
    稱系爭裁罰基準）第41條、第43條、第44條、第67條之規定
    ，開掣北市裁罰字第22－Ａ00000000號違反道路交通管理事件
    裁決書裁罰：「罰鍰新臺幣600元整」（下稱原處分）。原
    告不服，遂提起本案行政訴訟。
參、原告主張：
    依被告所提供：原告違規之照片，主張：原告系爭汽車係違
    規臨時併排停車在臺北市○○○路000號（下稱163號）前道路
    上（即系爭違規地點）。但163號門前路邊並未劃設停車格
    、亦無停放車輛，原告系爭汽車右邊亦無車輛停放，系爭汽
    車並無「併排」停車之情。依舉發照片，係由系爭汽車後方
    向約150公尺處往前拍攝，則駕駛座是否有駕駛人，並無法
    清楚顯示，則「臨時停車」即有爭議。無法證明系爭汽車引
    擎是否仍在發動中，是否有「保持立即行駛之狀態」，亦有
    爭議。且短短之舉發影像3秒鐘，並不能判斷系爭車輛是否
    為「停車」狀況。如停車超過3分鐘屬於停車之違規，則被
    告應舉證原告汽車究竟係停車或臨時停車。另原告家住○○○
    路000巷0號，於清晨08點時，路邊停車格尚未開始收費，且
    附近之商家亦未開始營業，依常理判斷原告如要停車，當可
    停放於自167號至171號（含169巷口）路邊空地或尚未開始
    收費之171號前之路邊停車格，實無必要併排停車在163號店
    前道路上，則依經驗法則，當可推定原告並無併停車之違規
    事實。而本案之情形實為：原告孫女家住000巷0號5樓，當
    日約08時許，欲接孫女至幼稚園上學，乃駕駛系爭汽車緩慢
    靠右往前滑行至169巷口，而系爭汽車尚在「往前行駛中」
    ，並非在停車之狀況。故原處分顯有違誤等語，並聲明求為
    判決：原處分撤銷｛見本院卷（下同）第181頁至第182頁：
    筆錄｝。
肆、被告方面：
    被告已陳報：因人力吃緊、路途遙遠，在言詞辯論期日不派
　　員出庭（第79頁：陳報狀），惟據其所陳答辯狀所載略以：
    原告在起訴狀中陳述：系爭汽車係「緩慢靠右滑行至169巷
    口，並非停車」乙節。惟經被告檢視採證光碟，系爭汽車「
    暫停」在系爭違規地點，明顯占據外側道路1個車道。且系
    爭車輛停放位置之右側前、後，皆劃設有汽車停車格且停有
    汽車。從檢舉人行車從系爭汽車左邊由後往前駛過系爭汽車
    約10秒之過程，系爭汽車均無行駛之行為，並無原告所稱：
    緩慢往前行駛中。故系爭汽車之停止，已妨礙行駛同系爭車
    道車輛之通行，亦已阻礙該處停車格中汽車之駛離，已明顯
    違反道路交通安全規則(以下稱系爭安全規則)第111條第1項
    第5款：汽車臨時停車時，不得併排臨時停車之規定，故被
    告據為原處分，並無違誤等語置辯，併聲明求為判決：原告
    之訴駁回（第31頁：被告答辯狀）。
伍、下列重要事實關係，經本院依職權調查（下稱職權調查事項
    ）後，復經原告在言詞辯論期日辯論確認後，同意不爭執
    ，本院逕採為辯論及判決之基礎（第83頁至第84頁：筆錄）
    ：
一、相關程序法律之規定：
  ㈠行政程序法：
    ①第09條：「行政機關就該管行政程序，應於當事人有利及
      不利之情形，一律注意。」。
    ②第36條「行政機關應依職權調查證據，不受當事人主張之
      拘束，對當事人有利及不利事項一律注意。」。
    ③第43條「行政機關為處分或其他行政行為，應斟酌全部陳
      述與調查事實及證據之結果，依論理及經驗法則判斷事實
      之真偽，並將其決定及理由告知當事人。」。
　　④第101條第1項規定：「行政處分如有誤寫、誤算或其他類
      此之顯然錯誤者，處分機關得隨時或依申請更正之。」　
  ㈡行政訴訟法：
    ①第125條第1項「行政法院應依職權調查事實關係，不受當
      事人主張之拘束。」。
    ②第133條前段「行政法院於撤銷訴訟，應依職權調查證據；
      」。
    ③第189條第1項前段「行政法院為裁判時，應斟酌全辯論意
      旨及調查證據之結果，依論理及經驗法則判斷事實之真偽
      。」。
    ④第236條「簡易訴訟程序除本章別有規定外，仍適用通常訴
      訟程序之規定。」。
    ⑤第237條之9「交通裁決事件，除本章別有規定外，準用簡
      易訴訟程序之規定。」。
  ㈢道路交通安全規則(以下稱系爭安全規則)第111條第1項第5款
      「汽車臨時停車時，應依下列規定：…五、不得併排臨時
      停車。」。
　㈣道路交通管理處罰條例
　　①第03條第10款「本條例用詞，定義如下：…十、臨時停車：
      指車輛因上、下人、客，裝卸物品，其停止時間未滿三分
      鐘，保持立即行駛之狀態。」。
　　②第7條之1規定：對於違反本條例之行為者，民眾得敘明違規事實或檢具違規證據資料，向公路主管或警察機關檢舉，經查證屬實者，應即舉發。但行為終了日起逾7日之檢舉，不予舉發。
    ③第55條第1項第4款：「汽車駕駛人，臨時停車有下列情形
　　  之一者，處新臺幣300元以上600元以下罰鍰：…四、… 
　　  或 併排臨時停車。」。
二、原告對：本院卷內之資料、函文等證據資料，經本院提示後
    ，對該等證據資料之形式真正，均不爭執（均同意有證據能
    力），但其實質之證明力，由本院逕為認定。本件證據資料
    既已充足，而無庸再傳訊證人或調查其他證據，請鈞院依卷
    內證據資料而為判斷。
陸、本件爭點：
    除不爭執之事項外，原告在系爭違規地點，有否：併排臨時
    停車之之系爭違規行為？
柒、得心證之理由：
一、原告確有：在民族西路163號前道路外側車道，為「併排臨
    時停車」之系爭違規行為：
  ㈠依①同條例第55條第1項第4款規定「汽車駕駛人，臨時停車有
    下列情形之一者，處新臺幣300元以上600元以下罰鍰：四、
    不依順行之方向，或不緊靠道路右側，或單行道不緊靠路邊
    ，或併排臨時停車。」，其立法精神係：因車輛有併排情形
    時，將造成道路使用空間縮減，增加其他車輛駕駛人或行人
    為閃避、繞越該等違規車輛所衍生之危險，先以敘明。②依
    交通部公告之併排停車認定圖例（卷附第72頁至第75頁），
    及參酌前開禁止併排停車之立法精神。可知:只需將車輛併
    排於汽、機車停車格外、佔用車道而造成車道縮減，致影響
    其他用路人之權益，即可認定為係併排停車。
  ㈡本院在言詞辯論時，勘驗被告所提出：主張原告系爭汽車有
    系爭違規行為之系爭光碟檔完畢後，依原告汽車行車過程，
    依在光碟時間之順序，擷取上開光碟影像之畫面，排列如下
    【因筆錄之圖檔無法為符號之標記，故在筆錄外，依下開勘
    驗內容，另製附標記之彩色勘驗截圖檔（下稱：系爭圖檔】
    ：
  ⑴該光碟時間畫面00秒起至11秒結束止，原告系爭汽車位置，
    均係在民族西路163號（不醉居酒屋）前道路之外側車道上
    「停置」，而佔據該外側道路約一半之寬度，且未曾移動（
    亦未有緩慢徐徐向前之動作）（第88頁至第92頁：筆錄。第
    97頁至第101頁：系爭圖檔）。
　⑵依光碟影像及google街景擷取圖示，顯示：原告汽車由西往
    東行車方向，各該門牌房屋前停車之情形：
　①161號勝佳百貨門前路邊路，劃設停車格、已停放車輛。
　②163號前路邊：未劃設停車、亦未停放車輛。
　③165號健康美藥局門前路邊路，劃設停車格、已停放車輛。
  ⑶依系爭汽車之位置，其右邊之右後方（即161號前路邊）、右
    前方（即165號前路邊）均為已停放車輛之停車格，則原告
    汽車之位置，已影響前揭停車格車輛之進出，且佔用外側車
    道約一半寬度，顯已造成該車道使用空間縮減、增加其他車
    輛駕駛人或行人為閃避、繞越系爭汽車所衍生之危險，均已
    符合併排停車之要件，應為明確。
  ㈢至於原告主張：在系爭違規時點為清晨08點時，路邊停車   
   格 尚未開始收費、附近之商家亦未開始營業，原告如要停
    車，當可停放於自167號至171號（含169巷口）路邊空地或
    尚未開始收費之171號前之路邊停車格，實無必要併排停車
    在163號店前道路上云云。經查：依上開光碟影像及google
    街景擷取圖示（第85頁至第87頁：筆錄。第94頁至第96頁：
    系爭圖檔），
　①167號光庭耳鼻喉科門前路邊，及騎樓巷口邊，均劃設紅
　　線、禁止停車。
  ②169巷為單行道（單行道二側，即167號、171號騎樓邊，均劃
    設紅線、禁止停車。
　③171號東肯實業門前路邊、騎樓邊，均劃設紅線、禁止停車。
　④173號住家前門路邊，劃設停車格、有停放車輛。
  ⑤175號為輪胎行前門路邊，劃設紅線、禁止停車。
　　故本院認為：在上開門牌之前方路邊，並無得為停車之位置
    。
二、被告所為原處分，並無違法：
    按同條例第55條第1項第4款規定：「汽車駕駛人，臨時停車
    有下列情形之一者，處新臺幣300元以上600元以下罰鍰：…
    四、…併排臨時停車。 」。經查：原告既有併排臨時停車之
    系爭違規行為，則被告依同條例第55條第1項第4款之規定，
    而為原處分，並無違誤。故原告訴請撤銷原處分，為無理由
    ，應予駁回。
三、本件判決基礎已臻明確，兩造其餘之攻擊防禦方法及訴訟資
    料經本院審酌後，核與判決結果不生影響，無一一論述之必
    要，附此敘明。
捌、據上論結，本件原告之訴為無理由，依行政訴訟法第237條
    之8第1項、第98條第1項前段，及同法第237之9第1項、準用
    第236條、準用第218條準用民事訴訟法之第385條第1項前段
    規定，判決如主文第1項所示。
玖、訴訟費用額之部分，依行政訴訟法第237條之8第1項之規定
    ，以後附計算書確定如主文第2項所示。
中　　華　　民　　國　　110 　年　　4 　　月　　27　　日
                  行政訴訟庭  法  官  陳兆翔
上為正本係照原本作成。
如不服本判決，應於判決送達後20日內，以原判決違背法令為理
由，向本院提出上訴狀並表明上訴理由（原判決所違背之法令及
其具體內容或依訴訟資料可認為原判決有違背法令之具體事實）
，並繳納上訴裁判費新臺幣750 元。
其未載明上訴理由者，應於提出上訴後20日內，向本院補提理由
書（上訴狀及上訴理由書均須按他造人數附繕本）；如未按期補
提上訴理由書，則逕以裁定駁回上訴。　　
中　　華　　民　　國　　110 　年　　4 　　月　　27　　日
                              書記官  李彥勲